臺灣高等法院刑事裁定                  100年度抗字第946號
抗  告  人
即  受刑人  劉運春
上列抗告人因檢察官聲請定其應執行刑案件，不服臺灣桃園地方
法院100年度聲字第2504號，中華民國100年7月22日裁定（聲請
案號：臺灣桃園地方法院檢察署100年度執聲字第1303號），提
起抗告，本院裁定如下：
    主  文
抗告駁回。
    理  由
一、原裁定意旨略以：受刑人劉運春前因犯毒品危害防制條例等
    案件，先後經原審法院判處如附表所示之刑，均經分別確定
    在案，茲檢察官聲請就受刑人所受數有期徒刑之宣告定其應
    執行之刑，經審核各有關案卷後，認受刑人如附表所示犯行
    ，確係在判決確定前所犯，聲請人之聲請為正當，又本件受
    刑人所犯如附表編號2、4、6所示之罪（各判決有期徒刑3月
    ），雖得易科罰金，但因與所犯不得易科罰金之編號1、3、
    5（各判決有期徒刑7月）所示各罪併合處罰（原裁定未明確
    區分得易科、不得易科罰金部分，應予補正），自不得為易
    科罰金之諭知，爰依刑事訴訟法第477條第1項、刑法第53條
    、第51條第5款，定應執行有期徒刑1年7月等語。
二、抗告意旨略以：按裁判確定前犯數罪者，併合處罰之。然受
    刑人所犯經判決確定之罪刑，除如原裁定所示上開罪刑外，
    尚有臺灣桃園地方法院檢察署檢察官 100年執丙字第4791號
    、第4790號執行指揮書所示之罪刑，原審殊漏未一併裁定定
    其應執行刑，於法不合；且所犯施用毒品罪，僅為戕害自己
    ，無傷害他人之意，請從輕更正應執行刑。爰提起抗告云云
    。
三、經查：
  (一)按裁判確定前犯數罪者，併合處罰之；而數罪併罰，有二裁
    判以上者，依刑法第51條規定，定其應執行刑；數罪併罰，
    分別宣告其罪之刑，依下列各款定其應執行者：宣告多數有
    期徒刑者，於各刑中之最長期以上，各刑合併之刑期以下，
    定其刑期。但不得逾30年。刑法第50條、第53條、第51條第
     5款分別定有明文。關於法律上屬於自由裁量之事項，有其
    外部性界限及內部性界限，並非概無拘束。依據法律之具體
    規定，法院應在其範圍選擇為適當之裁判者，為外部性界限
    ；而法院為裁判時，應考量法律之目的，及法律秩序之理念
    所在者，為內部性界限。法院為裁判時，二者均不得有所踰
    越（最高法院80年台非字第 473號判例意旨參看）。法院所
    定執行刑之長短，屬實體法上賦予依個案自由裁量之職權，
    如所為裁量未逾上述範圍，亦無濫權情形，即無違法可言。
    次按應依刑法第50條、第53條規定定其應執行之刑者，由該
    案犯罪事實最後判決之法院之檢察官，聲請該法院裁定之，
    刑事訴訟法第477條第1項已有明定。因之，聲請定應執行刑
    應由最後事實審法院檢察署檢察官向該法院為之。又按法院
    辦理定執行刑之聲請案件，於法應受檢察官聲請範圍之限制
    ，苟另案所宣告之刑，合於數罪併罰之要件，亦係管轄檢察
    署檢察官另案聲請定執行刑之問題，法院無權擅將之逕予列
    入定執行刑之範圍而考量之。
  (二)本件臺灣桃園地方法院檢察署檢察官以受刑人如附表所示犯
    罪刑，聲請定應執行之刑，有聲請書及其附表在卷可稽，則
    抗告意旨所指臺灣桃園地方法院檢察署檢察官 100年執丙字
    第4791號（臺灣桃園地方法院100年審訴緝字第19號。見原
    審卷第16頁反面）、第4790號（臺灣桃園地方法院100年審
    訴緝18號。見原審卷第16面）執行指揮書之案件，檢察官並
    未聲請合併定應執行刑，即非屬原審審究之範圍，原審就此
    部分未予審酌，並無不當。抗告意旨以臺灣桃園地方法院檢
    察署檢察官 100年執丙字第4791號、第4790號之案件，原裁
    定未一併定應執行刑，請求合併定應執行刑云云，即非可採
    。
  (三)本件抗告人因違反毒品危害防制條例等案件，經臺灣桃園地
    方法院先後判決如附表所示之刑，並均確定在案，而原審審
    酌原裁定附表編號1、2與3、4及5、6所示之罪，均分別經臺
    灣桃園地方法院以99年度審訴字第307號、第588號、100年
    度審訴緝字第19號判處行有期徒刑3月、7月，並各定其應執
    行刑為有期徒刑 8月確定，本件原審定經核原裁定所定之應
    執行刑1年7月，係在各宣告刑之最長期 7月以上，各刑合併
    之刑期2年6月以下，及在各該原判決所定應執行刑有期徒刑
    8月、8月、8月（合計2年）之範圍內，合於刑法第51條第 5
    款規定所定之外部性界限，復未逾自由裁量之內部性界限，
    亦無明顯過重而違背比例原則或公平正義之情形，核無違誤
    。抗告意旨徒以上詞空言指摘原裁定不當，請求撤銷原裁定
    ，為無理由，應予駁回。
據上論結，應依刑事訴訟法第412條，裁定如主文。
中    華    民    國   100    年    8     月    25    日
                  刑事第二十二庭審判長法  官  郭雅美
                                      法  官  洪于智
                                      法  官  魏新國
以上正本證明與原本無異。
如不服本裁定，應於收受送達後五日內向本院提出抗告狀。
                                      書記官  葉金發
中    華    民    國   100    年    8     月    25    日